臺灣高雄地方法院交通事件裁定　　　　 96年度交聲字第681號
原處分機關　交通部公路總局
異　議　人　甲○○
上列受處分人因聲明異議案件，對於高雄市交通事件裁決所96年
7 月20日所為之處分（原處分：高監自裁字第80-BD0000000號）
，聲明異議，本院裁定如下：
    主  文
異議駁回。
    理  由
一、聲明異議意旨係以：伊所有之車牌號碼J8-7036 號自用小客
    車，後於96年1 月12日下午2 時37分許，在高雄市○○○○
    ○路口，因駕車行經有燈光號誌管制之交岔路口闖紅燈，致
    遭警逕行舉發，惟伊從未收受任何舉發通知單，亦未收受郵
    局寄存通知，致無法於期限內繳納罰鍰，惟原處分機關竟對
    伊裁罰新臺幣（下同）5,400 元並記違規點數3 點，實有未
    洽，爰依法聲明異議云云。
二、按「汽車駕駛人，行經有燈光號誌管制之交岔路口闖紅燈者
    ，處1,800 元以上5,400 元以下罰鍰，並予記違規點數3 點
    」，道路交通管理處罰條例第63條第1 項第3 款分別定有明
    文。又「逕行舉發者，應按已查明之資料填註車牌號碼、車
    輛種類、車主姓名或地址，並於通知單上方空白處加註逕行
    舉發之文字後，由舉發機關送達被通知人」、「違反道路交
    通管理事件行為人，未依規定自動繳納罰鍰，或未依規定到
    案聽候裁決，處罰機關應於舉發違反道路交通管理事件通知
    單送達2 個月內依基準表逕行裁決之」，違反道路交通管理
    事件統一裁罰基準及處理細則第11條第1 項第3 款、第44條
    第1 項亦有明文。另處理違反道路交通管理事件，有關文書
    之送達程序，依行政程序法之規定；「送達，不能依前2 條
    規定為之者，得將文書寄存送達地之地方自治或警察機關，
    並作送達通知書2 份，1 份黏貼於應受送達人住居所、事務
    所、營業所或其就業處所門首，另1 份交由鄰居轉交或置於
    該送達處所信箱或其他適當位置，以為送達。前項情形，由
    郵政機關為送達者，得將文書寄存於送達地之郵政機關」，
    違反道路交通管理事件統一裁罰基準及處理細則第11條第1
    項第3 款、行政程序法第74條第1 項、第2 項著有明文。
三、經查：
  (一)、異議人所有車牌號碼J8-7036 號號自用小客車，於96年1
      月12日下午2 時37分許，行經高雄市○○○○○路口，因
      駕車行經有燈光號誌管制之交岔路口闖紅燈，經警拍照逕
      行舉發之違規事實，有舉發照片2 幀、高雄市政府警察局
      96年2 月1 日高市警交相字第BD0000000 號舉發違反道路
      交通管理事件通知單各1 張附卷可稽，是異議人上開車輛
      之違規事實，均堪認定。
  (二)、又異議人自85年3 月26日起迄今，均將戶籍設於高雄縣大
      寮鄉○○街34巷10號8 樓之事實，有法務部戶役政資料可
      參。另警方逕行舉發上開違規事實後，乃製作通知單，委
      託郵政機關按上址送達，俟因按鈴、呼叫均無人回應，無
      法依行政程序法第72條、第73之規定送達，郵務人員乃於
      96年2 月8 日將上開文書寄存於高雄縣大寮大發郵局，並
      按行政程序法第74條第1 項規定製作通知書投遞於信箱或
      其他適當位置等情，有舉發通知單信封、高雄市政府警察
      局交通警察大隊96年7 月27日高監自字第0962003947號函
      及所附送達回證可稽。準此，本件逕行舉發後，舉發機關
      確依違反道路交通管理事件統一裁罰基準及處理細則、行
      政程序法相關規定，將通知單送達異議人戶籍所在地，該
      送達程序自屬合法無疑。而郵政機關依行政程序法第74條
      第1 項規定為寄存送達者，無論應受送達人實際上於何時
      受領文書，均以寄存之日視為收受送達之日期，發生送達
      效力，是本件上開舉發通知單應於96年2 月8 日完成寄存
      送達時，發生送達之效力甚明。從而，異議人辯稱其未實
      際收受通知單，本件並未合法送達云云，尚屬無據。
四、綜上所述，本件異議人於受合法送達通知單後，未依規定自
    動繳納罰鍰，或未依規定到案聽候裁決，原處分機關乃依違
    反道路交通管理事件統一裁罰基準及處理細則第44條第1項
    規定，參酌基準表逕行裁決異議人罰鍰5,400 元及記違規點
    數3 點，並無違誤，是本件異議為無理由，自應予以駁回。
五、據上論斷，應依道路交通案件處理辦法第19條，裁定如主文
    。
中　　華　　民　　國　　96　　年　　8 　　月　　14　　日
                    　交通法庭法　官  謝  雨  真
以上正本證明與原本無異。
如不服本裁定應於送達後5日內向本院提出抗告狀。
中　　華　　民　　國　　96　　年　　8 　　月　　14　　日
                              書記官  林  佳  慧
